臺灣新竹地方法院宣示判決筆錄　　　 100年度審訴字第543 號
公　訴　人　臺灣新竹地方法院檢察署檢察官
被　　　告　林錫良
指定辯護人　本院公設辯護人林建和
上列被告因違反毒品危害防制條例之案件，經檢察官提起公訴（
100 年度毒偵字第639 號、第722 號、第1046號）後，聲請本院
改依協商程序而為判決，於中華民國100 年10月19日下午4 時在
本院刑事第十一法庭宣示判決，出席職員如下：
　　　　　　　　　　　　　　　　　　審判長法　官　邱忠義
　　　　　　　　　　　　　　　　　　　　　書記官　劉依緹
　　　　　　　　　　　　　　　　　　　　　通　譯　邱立杰
法官起立朗讀判決主文、犯罪事實要旨、處罰條文、附記事項，
及告以上訴限制、期間並提出上訴狀之法院，且諭知記載其內容
：
一、主  文：
    林錫良施用第一級毒品，累犯，處有期徒刑拾壹月。又施用
    第二級毒品，累犯，處有期徒刑伍月。又施用第一級毒品，
    累犯，處有期徒刑拾壹月。又施用第二級毒品，累犯，處有
    期徒刑伍月。又持有第一級毒品純質淨重十公克以上，累犯
    ，處有期徒刑貳年；扣案之第一級毒品海洛因伍包（合計純
    質淨重拾點壹公克）及第二級毒品甲基安非他命拾包（
    合計純質淨重陸拾柒點捌壹公克），均沒收銷燬之；另扣案
    之分裝袋拾伍個、電子磅秤壹臺、吸管分裝匙貳支及刮板壹
    個，均沒收之。主刑部分應執行有期徒刑年；扣案之第一
    級毒品海洛因伍包（合計純質淨重拾點壹公克）及第二
    級毒品甲基安非他命拾包（合計純質淨重陸拾柒點捌壹公克
    ），均沒收銷燬之；另扣案之分裝袋拾伍個、電子磅秤壹臺
    、分裝匙貳支及刮板壹個，均沒收之。
二、犯罪事實要旨：
（一）林錫良前曾(1)於民國96年11月間，因竊盜案件，經臺灣桃
      園地方法院以97年度易字第1028號判決，判處有期徒刑9
      月，嗣提起上訴，經臺灣高等法院以98年度上易字第1057
      號判決，駁回其上訴確定。(2)又於97年2 月間，因竊盜案
      件，經本院以97年度竹北簡字第160 號判決，判處有期徒
      刑5 月確定。上開(1)(2)案件，經臺灣高等法院以99年度聲
      字第27號裁定，經定應執行刑為有期徒刑1 年確定，而於
      99年7 月21日縮刑期滿執行完畢。
（二）施用毒品部分：
  １、林錫良前於91年7 月間，因施用毒品案件，經本院以91
      年度聲字第749 號裁定送勒戒處所觀察、勒戒，因認無繼
      續施用毒品傾向，於91年8 月8 日出所執行完畢，嗣經臺
      灣新竹地方法院檢察署檢察官，以91年度毒偵字第954 號
      為不起訴處分確定。又於93年1 月間，因施用毒品及持
      有毒品案件，經本院以93年度訴字第263 號判決，分別判
      處有期徒刑6 月、2 月，並經定應執行刑為有期徒刑7 月
      ，嗣針對施用毒品部分提起上訴，經臺灣高等法院以93年
      度上易字第1982號判決，撤銷原判決，改判有期徒刑8 月
      ，並經臺灣高等法院以94年度聲字第238 號裁定，與原審
      持有毒品部分經定應執行刑為有期徒刑9 月確定。
  ２、詎林錫良竟不知警惕，於前開觀察勒戒處分執行完畢釋放
      後，「5 年內再犯」施用毒品案件，並經法院判處罪刑確
      定後，復分別基於施用第一級海洛因及第二級毒品甲基安
      非他命的犯罪意思，於下開時地為施用毒品之行為：
 （1）於100 年3 月14日上午9 時許，在其位於新竹市○○路17
      5 巷13號3 樓之3 居所內，以將甲基安非他命置於玻璃球
      吸食器內，再以火燒烤，吸其煙霧之方式，施用第二級毒
      品甲基安非他命1 次。於施用第二級毒品完畢後，再將海
      洛因置於玻璃球吸食器內，再以火燒烤，吸其煙霧之方式
      ，施用第一級毒品海洛因1 次。嗣於100 年3 月14日上午
      9 時30分許，為警在新竹市○○路○ 段178 巷43號前查獲
      林錫良友人吳振基持有毒品案件（由檢察官另案偵辦），
      而經一同在場林錫良同意由警採集其尿液送驗，結果呈安
      非他命、甲基安非他命、可待因、嗎啡陽性反應，始悉上
      情。
 （2）另於100 年6 月14日中午12時許，在其位於新竹市○○路
      175 巷13號3 樓之3 居所內，以將甲基安非他命置於玻璃
      球吸食器內，再以火燒烤，吸其煙霧之方式，施用第二級
      毒品甲基安非他命1 次。於施用第二級毒品完畢後，再將
      海洛因置於玻璃球吸食器內，再以火燒烤，吸其煙霧之方
      式，施用第一級毒品海洛因1 次。嗣於100 年6 月14日下
      午2 時30分許，為警在新竹市○○路582 巷15弄28號前之
      車號7U－3656號自用小客車內，查獲其持有逾量之第一級
      、第二級毒品（詳下述），並經警採集其尿液送驗，結果
      呈安非他命、甲基安非他命、嗎啡陽性反應，始悉上情。
（三）持有逾量毒品部分：
      林錫良明知海洛因、甲基安非他命係具有成癮性、濫用性
      及對社會危害性，分別屬於毒品危害防制條例第2 條第2
      項第1 款、第2 款所列之第一級、第二級毒品，有害國民
      身心健康，不得非法持有，竟基於持有逾量第一級、第二
      級毒品之犯意，於100 年6 月14日下午2 時30分許，在新
      竹市○○路582 巷15弄28號前，由真實姓名年籍不詳、綽
      號「頭份大姊」之成年女子透過吳振基轉交裝有第一級毒
      品海洛因5 包（合計純質淨重30.13 公克）及第二級甲基
      安非他命10包（合計純質淨重67.81 公克）之黑色皮包1
      個予林錫良，並約定該次交付毒品行為可抵銷自己積欠林
      錫良新臺幣10萬元之債務。林錫良自斯時起即同時持有逾
      量之海洛因及甲基安非他命。嗣經警當場查獲，並扣得上
      開毒品及林錫良所有之分裝袋15個、電子磅秤1 臺、吸管
      分裝匙2 支及刮板1 個，始悉上情。
（四）案經新竹市警察局第二分局、第三分局報告及新竹市警察
      局移送臺灣新竹地方法院檢察署檢察官偵查起訴。
三、處罰條文：
    毒品危害防制條例第10條第1 項、第2 項、第11條第3 項、
    第4 項、第18條第1 項前段，刑法第11條、第55條前段、第
    47條第1 項、第51條第5 款、第38條第1 項第2 款。
四、附記事項：
    起訴書原認上開犯罪事實要旨欄（三）之持有第一級毒品純
    質淨重10公克以上及持有第二級毒品純質淨重20公克以上之
    犯行，應予以分別論罪、合併處罰部分，業經蒞庭之公訴檢
    察官於本院準備程序進行時更正犯罪事實如上，並請求本院
    改論以想像競合犯，從一重之持有第一級毒品純質淨重10公
    克以上處斷，併此敘明。
五、協商判決除有刑事訴訟法第455 條之4 第1 項第1 款於本訊
    問程序終結前，被告撤銷協商合意或檢察官撤回協商聲請者
    ；第2 款被告協商之意思非出於自由意志者；第4 款被告所
    犯之罪非第455 條之2 第1 項所定得以協商判決者；第6 款
    被告有其他較重之裁判上一罪之犯罪事實者；第7 款法院認
    應諭知免刑或免訴、不受理者情形之一，及違反同條第2 項
    「法院應於協商合意範圍內為判決；法院為協商判決所科之
    刑，以宣告緩刑或2 年以下有期徒刑、拘役或罰金為限」之
    規定者外，檢察官與被告均不得上訴。
六、如有前項得上訴之情形，得自收受宣示判決筆錄送達之日起
    10日內，向本院提出上訴書狀，上訴於第二審法院。
中    華    民    國   100    年    10    月    19    日
                  刑事第九庭書  記  官    劉依緹
                            審判長法官    邱忠義
以上筆錄正本係照原本作成。
中    華    民    國   100    年    10    月    19    日
                            書  記  官    劉依緹
附錄本案處罰實體法條全文：
＊毒品危害防制條例第10條第1 項、第2 項：
施用第一級毒品者，處6 月以上5 年以下有期徒刑。
施用第二級毒品者，處3 年以下有期徒刑。
＊毒品危害防制條例第11條第3 項、第4 項：
持有第一級毒品純質淨重10公克以上者，處1 年以上7 年以下有
期徒刑，得併科新臺幣100 萬元以下罰金。
持有第二級毒品純質淨重20公克以上者，處6 月以上5 年以下有
期徒刑，得併科新臺幣70萬元以下罰金。